臺灣高等法院民事裁定
110年度聲字第308至312號
聲　請　人　姜廣利　　住○○市○○區○○路000巷00號1樓
上列聲請人因與相對人中華電信股份有限公司臺灣北區電信分公
司間請求給付電信費聲請再審事件（即附表「聲請再審案號」欄
所示事件），聲請訴訟救助，本院裁定如下：
    主  文
聲請駁回。
    理  由
一、按當事人無資力支出訴訟費用者，法院應依聲請，以裁定准
    予訴訟救助。但顯無勝訴之望者，不在此限，民事訴訟法第
     107條第1項定有明文。次按當事人因無資力支出訴訟費用
    而聲請訴訟救助者，關於無資力支出訴訟費用之事由，應提
    出可使法院信其主張為真實之證據，以釋明之，此觀民事訴
    訟法第109條第2項、第284條規定自明。所謂無資力支出訴
    訟費用，係指窘於生活，且缺乏經濟信用，並無籌措款項以
    支出訴訟費用之信用技能者而言（最高法院43年台抗字第15
    2號判例意旨參照）。法院調查聲請人是否無資力支出訴訟
    費用，專就聲請人提出之證據為之，如聲請人未提出證據，
    或依其提出之證據，未能信其無資力支出訴訟費用之主張為
    真實，即應將其聲請駁回，並無調查之必要（最高法院108
    年台抗字第433號裁定意旨參照）。
二、查，聲請人對於附表「原確定裁定」欄所示之確定裁定，提
    起附表「聲請再審案號」欄所示之聲請再審事件（下稱系爭
    再審事件），並以其無資力，且非顯無勝訴之望為由，聲請
    訴訟救助，雖據提出臺北市松山區公所民國109年度低收入
    戶及中低收入戶總清查結果通知書、臺灣臺北地方法院（下
    稱臺北地院）109年6月11日函以為釋明。惟前開通知書僅能
    證明聲請人曾於109年間經主管機關核定為中低收入戶之事
    實，不足以釋明聲請人於110年4至5月間，提起系爭再審事
    件之真正資力狀況，且低收入戶及中低收入戶資格標準，乃
    行政主管機關為提供社會救助所設立之核定標準，與法院就
    有無資力支出訴訟費用之認定，係屬二事，前開通知書及臺
    北地院函，均不足以釋明聲請人確無資力支出系爭再審事件
    裁判費共新臺幣（下同）5千元（即：1千元×5＝5千元）。又
    聲請人自陳72年9月出生，現為37歲之青壯人士，難認其缺
    乏籌措系爭再審事件裁判費用之信用或技能。揆諸首揭說明
    ，聲請人未能釋明其有何窘於生活、缺乏經濟信用，無籌措
    款項支出系爭再審事件裁判費用之信用技能，其訴訟救助之
    聲請於法未合，不應准許。
三、據上論結，本件聲請為無理由，爰裁定如主文。
中　　華　　民　　國　　110 　年　　6 　　月　　9 　　日
  　　　　　　民事第二十四庭 
                  審判長法  官  胡宏文
　                      法  官  陳筱蓉
　　                    法  官  陳心婷
正本係照原本作成。
不得抗告。
中　　華　　民　　國　　110 　年　　6 　　月　　9 　　日

                        書記官  黃麒倫











附表：
編號 本件訴訟救助案號 聲請再審案號 原確定裁定 1 110年度聲字第308號 110年度再抗字第10號 110年4月29日本院110年度抗字第326號駁回抗告裁定。 2 110年度聲字第309號 110年度聲再字第117號 110年4月20日本院110年度聲再字第75至77號駁回再審聲請裁定。 3 110年度聲字第310號 110年度聲再字第116號 110年4月9日本院110年度聲再字第75至77號命補繳再審裁判費裁定。 4 110年度聲字第311號 110年度聲再字第118號 110年3月29日本院110年度聲字第152號駁回訴訟救助聲請裁定。 5 110年度聲字第312號 110年度聲再字第119號 110年4月8日本院110年度聲字第193至195號駁回訴訟救助聲請裁定。